Inventaris van het archief van de Directie Materieel Koninklijke Luchtmacht en taakvoorgangers van het Ministerie van Defensie, 1950 - 1976 (1996)
Nationaal Archief, Den Haag
Koninklijke Luchtmacht: Directie Materieel en taakvoorgangers
Klu / Dir. Materieel
1950-1996
merendeel 1950-1976
D95
8.50 meter; 474 inventarisnummers.
Normale geschreven, getypte en gedrukte documenten, geen bijzondere handschriften.
Nationaal Archief, Den Haag
Luchtmacht: Directie Materieel
Dit archief bevat hoofdzakelijk stukken over aanschaf, onderhoud, reparatie en afstoten van militair materieel bij de Koninklijke Luchtmacht. Te denken valt onder meer aan gevechtsvliegtuigen en raketten, radarinrichtingen en waarschuwings- en luchtafweersystemen (AWACS, HAWK), maar ook aan transportvoertuigen (auto's) en handwapens.Daarnaast bevat het archief ook stukken over onderzoek, ontwikkeling en productie van nieuw materieel onder regie van de Koninklijke Luchtmacht, de voorbereiding op eventuele oorlogen (Koude Oorlog) en de samenwerking met de bondgenoten.
Archiefvorming
Geschiedenis van de archiefvormer
In de eerste jaren na de Tweede Wereldoorlog werden de taken ten aanzien van de beleidsterreinen operatiën en materieel voor de (nog kleine) luchtmacht verricht door de Generale Staf en de dienst van de Kwartiermeester-Generaal van de Koninklijke Landmacht. In 1948 was er een afzonderlijke Luchtmachtstaf en in 1950 werd een Directoraat Materieel luchtmacht (DML) ingesteld, rechtstreeks ressorterend onder de minister van Oorlog. De Koninklijke Luchtmacht werd pas in 1953 officieel een zelfstandig krijgsmachtdeel, ressorterend onder de minister van Oorlog.
In 1954 bestaan de taken van de DML uit:
Verwerving en keuring van materieel
Productie en herstel van materieel
In- en uitvoer, transport en beheer van materieel
Logistieke problemen die samenhangen met industriële oorlogsvoering
Wetenschappelijk onderzoek naar materieel
Onderhouden van contacten met de industrie en handel.
In Luchtmachtstructuren in Beweging, 80 jaar luchtmachtorganisatie
Luchtmachtstructuren in Beweging, 80 jaar luchtmachtorganisatie, door drs. R. de Winter en drs. E.H.J.C.M. Doreleijers (’s-Gravenhage, 1994)
is het volgende in relatie tot deze directie opgenomen:
'De tot generaal-majoor bevorderde Otten werd als eerste directeur Materieel Luchtmacht, belast met de verwerving van specifiek luchtvaartmaterieel. De chef Luchtmachtstaf behield in zijn staf evenwel een chef Materieel Luchtmacht als directe medewerker. Dit had te maken met de omstandigheid dat de directeur Materieel Luchtmacht aanvankelijk slechts was belast met de ‘voorzien-in’-functie, terwijl de Luchtmachtstaf verantwoordelijk was voor de ‘instandhouding’ van vliegend materieel. Deze situatie van gescheiden verantwoordelijkheden hield op 1 april 1964 op te bestaan toen beide taken bij de Directoraat Materieel kwamen te berusten.’
In december 1976 werd de zogenaamde matrix-organisatie voor het Ministerie van Defensie ingevoerd. Bij de drie krijgsmachtdelen werden directies ingesteld voor de functiegebieden operatiën, personeel, materieel en economie & financiën. Zowel de hoofden van de centrale organisatie, de directeuren-generaal en de chef Defensiestaf, als de hoofden van de directies van de krijgsmachtdelen, de directeuren personeel, materieel, economie & financiën en de chef (Marine)staf, stonden rechtstreeks onder de leiding van het ministerie. Dit betekende in principe dat afdelingshoofden van de directies van de krijgsmachtdelen zowel onder hun eigen hiërarchische directeur of chef staf vielen als ook aanwijzingen vanuit de centrale organen konden krijgen, hetgeen kenmerkend is voor een matrix-organisatie. De directie bestaat dan uit de volgende afdelingen:
Controller, beleid en plannen
Bedrijfsvoeringssytemen
Wetenschappelijk onderzoek
Vliegtuigen
Grondsystemen
Ondersteunende systemen
Verwerving en Contracten.
De taken zijn dan in hoofdlijnen:
De zorg voor de totstandkoming van het concept materieel deelplan van de Koninklijke Luchtmacht
De zorg voor het opstellen en na goedkeuring uitvoeren van realisatie materieelplan en Koninklijke Luchtmacht
Het op basis van aanwijzingen van de directeur-generaal materieel (doen) verrichten van wetenschappelijk onderzoek van relevante toekomstige technische ontwikkelingen op het gebied van het materieel van de Koninklijke Luchtmacht. Het uitwerken van de technische en kwaliteitseisen van het materieel, waaronder het identificeren, het voorbereiden van de codificatie en documentatie; het medewerken aan normalisatie en standaardisatie van het materieel bij de Koninklijke Luchtmacht een en ander gelet op de aanwijzingen en richtlijnen van de directeur-generaal materieel
Het verwerven van roerende en onroerende goederen en diensten volgens de ter zake gegeven aanwijzingen en richtlijnen van directoraat-generaal materieel
Het uitoefenen van de kwaliteitszorg in relatie tot het voorzien in en het in stand houden van het materieel van de Koninklijke Luchtmacht
De zorg voor de voorraadvorming, opslag, distributie en eventueel afvoeren van het materieel van de Koninklijke Luchtmacht gelet op de aanwijzingen en richtlijnen van de directeur-generaal materieel
Het opstellen van onderhoudprogramma’s voor het materieel, het doen uitvoeren van reparatie- en onderhoudswerkzaamheden
Het verstrekken van functionele aanwijzingen en richtlijnen voor de bedrijfsvoering van de specifieke bevoorradings- en onderhoudactiviteiten van de koninklijke luchtmacht en de controle op de naleving ervan
Het verrichten van activiteiten op materieelgebied ten behoeve van meer dan een krijgsmachtsdeel, zulks op aanwijzing van de directeur-generaal materieel
Het deelnemen aan internationaal overleg op materieelgebied, gelet op de aanwijzingen van de directeur-generaal materieel.
Geschiedenis van het archiefbeheer
De verwerving van het archief
Het archief is krachtens bepalingen van de Archiefwet overgebracht.
Inhoud en structuur van het archief
05.01; 2.13
Selectie en vernietiging
Voor de taak van de DMKLu is bij de selectie van het archief gebruik gemaakt van de volgende selectielijsten:
Selectielijst voor de neerslag van de handelingen van de Minister van Defensie en de onder hem ressorterende actoren op het beleidsterrein Militair materieel over de periode vanaf 1945, vastgesteld bij beschikking van 29 januari 2007 nr. Selectielijst voor de neerslag van de handelingen van de Minister van Defensie en de onder hem ressorterende actoren op het beleidsterrein Militaire Operatiën over de periode vanaf 1945, vastgesteld bij beschikking van 3 mei 2005/Nr. C/S&A/05/933, gepubliceerd in de Staatscourant 2005 nr.113, alsmede rekening houdend met de rectificatie hiervan, gepubliceerd in de Staatscourant 2005 nr.126
Selectielijst voor de neerslag van de handelingen van de Minister van Defensie en de onder hem ressorterende actoren op het beleidsterrein Militair Personeel over de periode vanaf 1945, vastgesteld bij beschikking van de Staatssecretaris van Onderwijs, Cultuur en Wetenschappen en de Minister van Defensie van 19 december 2005 nr. C/S&A/05/2602, Stcrt. 2006-46
Selectielijst voor de neerslag van de handelingen van de Minister van Defensie en de onder hem ressorterende actoren op het beleidsterrein Militaire Operatiën over de periode vanaf 1945, vastgesteld bij beschikking van de Staatssecretaris van Onderwijs, Cultuur en Wetenschappen en de Minister van Defensie van 3 mei 2005 nr. C/S&A/05/933, Stcrt. 2005-113, rekening houdend met de rectificatie van 4 juli 2005, Stcrt. 2005-126.
Selectielijst voor de neerslag van de handelingen van de Minister van Defensie en de onder hem ressorterende actoren op het beleidsterrein Militair Personeel over de periode vanaf 1945, vastgesteld bij beschikking van de Staatssecretaris van Onderwijs, Cultuur en Wetenschappen en de Minister van Defensie van 19 december 2005 nr. C/S&A/05/2602, Stcrt. 2006-46
Selectielijst voor de neerslag van de handelingen van de Minister van Defensie en de onder hem ressorterende actoren op het beleidsterrein Overheidsinformatievoorziening over de periode 1945-1999, vastgesteld bij beschikking van 11 juli 2003 nr. C/S/03/1691, gepubliceerd in de Staatscourant 2003 nr.202
Selectielijst voor de neerslag van de handelingen van de Minister van Defensie en de onder hem ressorterende actoren op het beleidsterrein Organisatie van de Rijksoverheid over de periode1945-1999, 5 juli 2005/Nr. C/S&A/05/1362, gepubliceerd in de Staatscourant 2005 nr. 245, rekening houdend met de rectificatie van 3 mei 2007 C/S&A/07/1 163, Stcrt. 2007 nr. 112
Selectielijst voor de neerslag van de handelingen van de Minister van Defensie en de onder hem ressorterende actoren op het beleidsterrein Rijksbegroting over de periode 1945-2000, vastgesteld bij beschikking van de Staatssecretaris van Onderwijs, Cultuur en Wetenschappen en de Minister van Defensie van 25 januari 2005 nr. C/S/05/139, Stcrt. 2005-62, rekening houdend met het addendum van 2 februari 2006 nr. C/S&A/06/111, Stcrt. 2006-56.
Voor de selectie had het archief een omvang van 38,9 meter. Het voor bewaren aangemerkte deel van het archief is na bewerking verzonden naar het Nationaal Archief te Den Haag. Dat bestaat, na materiële verzorging, uit 9,5 meter te bewaren archiefbescheiden. De overige bescheiden zijn retour zorgdrager gegaan. Het betreft hier de voor vernietiging in aanmerking komende stukken.
Aanwijzingen voor de gebruiker
Openbaarheidsbeperkingen
Volledig openbaar.
Materiële beperkingen
Het archief kent geen beperkingen voor het raadplegen van stukken als gevolg van slechte materiële staat.
Aanvraaginstructie
Openbare archiefstukken kunnen online worden aangevraagd en gereserveerd. U kunt dit ook via de terminals in de studiezaal van het Nationaal Archief doen. Om te kunnen reserveren dient u de volgende stappen te volgen:
U maakt een profiel aan op www.gahetna.nl, en logt vervolgens in
Via de archiefinventaris (alleen de beschrijvingen met rode nummers) selecteert u het gewenste archiefstuk door op de knop 'Reserveren' te klikken
In het volgende scherm geeft u aan op welke dag u het archiefstuk wilt inzien
Indien u zich bevindt in de studiezaal en een tafelnummer heeft ontvangen kunt u dit nummer vermelden. Als u geen tafelnummer heeft kunt u tafelnummer 777 laten staan
Vervolgens bevestigt u uw reservering door deze te versturen.
Verwant materiaal
Beschikbaarheid van kopieën
De inventarisnummers van dit archief zijn niet in kopievorm beschikbaar.
Beschrijving van de series en archiefbestanddelen
- Maatschappelijke aangelegenheden, taal, wetenschap, godsdienst, 0
  - Politiek, Staats- en Regeringsvormen, 01
    - Van Nederland in verband met internationale samenwerking, 01.13.3
      - Stukken betreffende wijzigingen op het protocol van Brussel met betrekking tot de gezamenlijke aanschaf van Hunter gevechtsvliegtuigen met België., 1954 - 1957; 1; 1 pak
      - Stukken betreffende de nadere uitwerking van logistieke samenwerking tussen de Belgische en Nederlandse Luchtmacht., 1957 - 1961; 2; 1 omslag
      - Stukken betreffende een voorstudie inzake integratie-mogelijkheden voor de Belgische en Nederlandse Luchtmacht., 1976; 3; 1 omslag
      - Stukken betreffende een Nederlands voorstel voor de uitbesteding van onderhoud en kalibratie van 'Homing All The Way Killer (HAWK) raket onderdelen., 1977; 4; 1 omslag
      - Stukken betreffende de nadere uitwerking van logistieke samenwerking tussen Canada en Nederland op materieel gebied., 1967; 5; 1 omslag
      - Stukken betreffende de prijsafspraken tussen Canada en Nederland voor het analyseren en verifiëren van onderlinge contracten voor defensie-doelen., 1968; 6; 1 omslag
      - Memorandum of Understanding tussen de Verenigde Staten en België, Denemarken, Nederland en Noorwegen over de gezamenlijke aanschaf en productie van het F-16 vliegtuig., 1975 - 1976; 7; 1 omslag
    - Internationale defensiepolitiek, 01.21
      - Stukken betreffende eventuele coproductie en/of compensatie van de Nederlandse industrie in het Canadese NF-5A en NF-5B vliegtuigen productie programma., 1967; 8; 1 omslag
      - Stukken betreffende de voorbereiding voor een Letter of Offer and Acceptance (LOA) ten behoeve van de F-16., 1976 - 1977; 9; 1 pak
      - North Atlantic Treaty Organization (NATO), 01.21.1
        - Stukken betreffende de voorbereiding van het te sluiten F-104 G licentiecontract met Lockheed., 1960 - 1964; 10; 1 omslag
        - Stukken van de NATO Sidewinder Production and Logistics Organization betreffende vaste prijsafspraken voor de aanschaf van Sidewinder raketten., 1964; 11; 1 omslag
        - Stukken betreffende de Nederlandse inbreng met betrekking tot de vergaderingen van het Hawk European Limited Improvement Program (HELIP) programma., 1967; 12; 1 pak
        - Stukken betreffende het Nederlandse standpunt met betrekking tot de begroting van het gezamenlijk depot van het 'Homing All The Way Killer' (HAWK) Management Office., 1967; 13; 1 omslag
        - Stukken betreffende de beëindiging van de productie van 'Homing All The Way Killer' (HAWK) raketten., 1968 - 1970; 14; 1 omslag
  - Economie en Statistiek, 03
    - Overheidsmaatregelen op industrieel gebied (bevordering industrie of bepaalde industrietakken, verboden, nationalisatie), 03.11.2
      - Rapport van de Commissie Donner, welke belast was met het onderzoek naar de juistheid van de verklaringen over betalingen door de Firma Lockheed., 1976; 15; 1 pak
    - Internationale industriële samenwerking (technische overeenkomsten), 03.11.5
      - Stukken betreffende de totstandkoming van de ontwikkelingsovereenkomsten met de regering van de Verenigde Staten van Amerika inzake TA-90 camera's en TA-7M luchtcamera's., 1954 - 1963; 16; 1 omslag
      - Stukken betreffende de Belgisch-Nederlandse samenwerking voor de productie van een gezamenlijk vliegtuigtype., 1966; 17; 1 omslag
      - Overeenkomst voor het ontwikkelen en de productie van een gevechtsvliegtuig door de ministeries van Defensie van België, Canada, de Bondsrepubliek Duitsland, Nederland, Italië en het Verenigd Koninkrijk., 1968; 18; 1 stuk
      - Stukken betreffende een Memorandum of Understanding met Groot-Brittannië en Noord-Ierland voor het testen en evalueren van het vertragingssysteem van de US MK 64 500 lb bom tussen de Nederlandse regering vertegenwoordigd door de minister van Defensie en de Britse regering vertegenwoordigd door de minister van Techniek., 1968; 19; 1 omslag
      - Stukken betreffende een Memorandum of Understanding en een voorlopig contract met betrekking tot de aanschaf van het General Dynamics F-16 vliegtuig., 1975 - 1976; 20; 1 omslag
      - Stukken betreffende het Europese beleid inzake vliegtuigindustrie-projecten., 1975 - 1977; 21; 1 pak
      - Stukken betreffende de bewapening en de financiering van de productie van F-104 G vliegtuigen door België, Italië, Bondsrepubliek Duitsland en Nederland., 1968 - 1971; 22; 1 omslag
      - Stukken betreffende de stand van zaken met betrekking tot compensatie-orders voor de Nederlandse industrie omtrent het F-16 vliegtuig programma., 1975 - 1977; 23; 1 omslag
      - Stukken betreffende de overeenkomsten met Nederlandse ondernemingen met betrekking tot het F-16 vliegtuig plan., 1975 - 1977; 24; 1 pak
  - Financiële Aangelegenheden, 04
    - Begrotingsvoorbereiding (Oriënteringcijfers), 04.23
      - Stukken betreffende beleidsplannen op het gebied van materieel investeringen., 1977; 25; 1 omslag
- Algemeen Defensiebeleid, militaire inlichtingen, beveiliging, veiligheid, publieke voorlichting en propaganda, 1
  - Algemene beleidszaken betreffende de Luchtmacht (luchtmachtplan), 11.12
    - Stukken betreffende de taakverdeling tussen de chef Luchtmachtstaf (CLS) en de Directie Materiaal Luchtmacht (DML)., 1955; 26; 1 omslag
    - Stukken betreffende de vervanging van het F-104 G vliegtuig., 1972 - 1976; 27-31; 5 pakken
      Bevat ook stukken van het hoofd van de Nederlandse delegatie (Ir. H.K. Stokla) van het Steering Committee Multinational Fighter Programm.
      - 1972 sep. 25 - 1973 mrt., 27
      - 1974 apr. 03 - dec. 23., 28
      - 1974 dec. 24 - 1975 feb. 04., 29
      - 1975 feb. 24 - juni 19., 30
      - 1975 juni 23 - 1976 nov., 31
    - Nota aan de staatssecretaris van Defensie over de aanschaf van retarded bommen., 1977; 32; 1 omslag
    - Stukken betreffende de vervanging van het Ground Controlled Approach Radar System, eventueel door de Hollandse Signaal Apparaten (HSA)., 1977; 33; 1 omslag
    - Stukken betreffende het informeren van de minister over onderzoek naar de door de General Dynamics gehanteerde toeslagen in het F-16 programma., 1977; 34; 1 omslag
  - Staat van oorlog, 11.51.2
    - Stukken betreffende de voorbereiding van een oorloginstructie ten aanzien van het repareren van vliegtuigen in oorlogstijd., 1957 - 1959; 35; 1 omslag
    - Overeenkomst tussen België en Nederland met betrekking tot wederzijds gebruik van voorraden en vliegtuigonderdelen in oorlogstijd., 1956 - 1957; 36; 1 stuk
  - Veiligheid, 15
    - Onveilige handelingen en situaties, 15.25.3
      - Stukken betreffende het onderzoek naar de bevestiging van veiligheidstuig naar aanleiding van een ongeluk met een Tiger Moth vliegtuig PH-UFA (A37)., 1953; 37; 1 omslag
- Organisatie, 2
  - Organisatorische Aangelegenheden (voor zover niet op een bepaald onderdeel betrekking hebbend), 21
    - Organisatiestructuur (herstructurering, reorganisatie, organisatie-onderzoeken), 21.11
      - Stukken betreffende de studie voor de vaststelling van de normbepaling voor de berekening van de organieke personeelsbehoefte voor een 'Ondergeschikte Administratie' in Nederland., 1968; 38; 1 omslag
      - Verslag van een vergadering met betrekking tot de realisatie van de herstructurering van het Directoraat Materiaal Luchtmacht., 1976; 39; 1 stuk
      - Functionele organisatie, 21.11.13
        - Stukken betreffende het opstellen van een nieuwe organisatie van de Technische Dienst NIKE en Groep Techniek en Materieel geleide Wapens (GTM/GW) van de Werkgroep Geleide Wapens., 1955; 40; 1 omslag
        - Stukken betreffende de reorganisatie en hergroepering van de Groep Lichte Vliegtuigen (GPLV)., 1968; 41; 1 omslag
        - Stukken betreffende de verplaatsing van het 323 Squadron van Vliegbasis Leeuwarden naar Vliegbasis Deelen., 1968; 42; 1 omslag
        - Stukken betreffende de wijziging van de organisatie Sectie Informatie Verwerkende Systemen Directie Materieel., 1968; 43; 1 omslag
        - Verslag van een vergadering betreffende het overnemen van alle bevrachting- en douane aangelegenheden van de Afdeling Verwerving door de Koninklijke Luchtmacht, respectievelijk Inspectie Vervoerswezen en Bureau Douane Aangelegenheden., 1969; 44; 1 stuk
        - Stukken betreffende de organisatiewijziging van de Stafsectie Bedrijfsvoering., 1969 - 1970; 45; 1 omslag
    - Taakstelling, 21.13.1
      - Taakverdeling (formatie, deeltaken), 21.13.11
        - Stukken betreffende de taken van het Commando Depots Materieel Luchtmacht (CDML)., 1966; 46; 1 omslag
        - Verslagen van een gesprek tussen functionarissen van Directie Materieel Luchtmacht (DML) en chef Verbindingen met betrekking tot de taakafbakening van deze afdelingen., 1968 - 1969; 47; 1 omslag
        - Stukken betreffende de technische taak van de operationele squadrons, bepalingen voor de Groep Lichte Vliegtuigen (GPLV)., 1976; 48; 1 omslag
      - Werkindeling, 21.13.13
        - Vergaderverslagen van de 15e en 16e vergadering hoofden Sectie Logistiek., 1967; 49; 1 omslag
        - Stukken betreffende de raming van de werkbelasting en het verschuiven van werkzaamheden., 1967 - 1968; 50; 1 omslag
    - Reglementen en voorschriften, 21.15.1
      - Stukken betreffende de procedureregeling van zelfstandige militair materieel aanschaffingen., 1955 - 1965; 51; 1 pak
      - Stukken betreffende de voorbereiding en vaststelling van het 'Reglement militaire aanschaffingen' en wijzigingen in het 'Voorlopig Voorschrift Materieel Voorzieningen'., 1956 - 1965; 52; 1 pak
      - Stukken betreffende een regeling inzake het verhogen van het `aanvraag machtiging tot aanschaf en machtiging tot aanschaf casu quo uitbesteding (AMTA/MATA) grensbedrag., 1958 - 1984; 53; 1 omslag
      - Stukken betreffende de voorbereiding en vaststelling van een procedure-regeling met betrekking tot voorstellen voor technische veranderingen van NF-5 vliegtuigen gedurende de productiefase in Canada., 1967; 54; 1 omslag
      - Procedure regeling voor de verwerving van goederen door middel van het Depot Supply Support System., 1968; 55; 1 stuk
      - Stukken betreffende een procedure regeling met betrekking tot het initiëren van een bestelling voor een initiële of eenmalige behoefte aan materieel., 1968; 56; 1 omslag
      - Stukken betreffende de uitvoering van het defensievoorschrift 'Uitvoering Kernenergiewet'., 1969 - 1971; 57; 1 pak
      - Stukken betreffende de vaststelling van richtlijnen met betrekking tot opslag, onderhoud en inspectie van grondverdedigingswapenen., 1973; 58; 1 pak
      - Stukken betreffende de nieuwe Handleiding voor het Bedrijfsvoerings- en Kosten Informatie Systeem voor de Motortransportdienst (BKM)., 1975 - 1977; 59; 1 pak
    - Vastleggen van de handelingen (agenda's, verslagen van vergaderingen, algemene rapporten, (jaar)verslagen, 21.16.7
      - Verslagen van de Commissie Coördinatie Aanschaffingen Marine, Landmacht en Luchtmacht., 1953 - 1954; 60; 1 omslag
      - Statistische Bulletins met maandrapportages., 1954 - 1956; 61; 1 pak
      - Jaarverslagen oer 1964 en 1965., 1965 - 1966; 62-63; 2 stukken
        - 1964, 1965, 62
        - 1965, 1966, 63
      - Verslagen van afdelingshoofdenvergaderingen onder voorzitterschap van luitenant-generaal ingenieur H.K. Stokla., 1967 - 1975; 64-67; 4 pakken
        - 1 - 26, 1967 - 1970, 64
        - 27 - 58, 1970 - 1972, 65
        - 59 - 94, 1973 - 1975, 66
        - 95 - 118, 1976 - 1977, 67
      - Verslagen van de Directievergaderingen (1 - 47)., 1971 - 1976; 68; 1 pak
      - Verslagen van de technische Melding en Gevechtsleiding (M + G) vergadering (3 - 13)., 1974 - 1976; 69; 1 pak
      - Verslagen van de vergaderingen betreffende programmatuuraspecten., 1976 - 1977; 70; 1 pak
    - Archief(bescheiden), registratuur, documentenbeheer (ook archiefinspectie), 21.24.21
      - Verklaring tevens proces-verbaal van vernietiging van archiefbescheiden over 1964 - 1977., 1996; 71; 1 stuk
    - Oprichting (instelling), 21.61
      - Stukken betreffende de instelling van de Sectie Electronica., 1955; 72; 1 omslag
      - Stukken betreffende de oprichting van een Bureau Materiaal Behoefte Bepaling bij de Groep Techniek en Materiaal Geleide Wapens., 1966 - 1968; 73; 1 omslag
      - Stukken betreffende de instelling en samenstelling van het NF-5 Project Bureau., 1969 - 1972; 74; 1 omslag
    - Opheffing (de-activering), 21.62
      - Stukken betreffende de opheffing van Bureau Materieel Officier te Londen., 1961 - 1965; 75; 1 omslag
      - Stukken betreffende de opheffing van het Bureau Bevrachting van het Directoraat Materieel Luchtmacht., 1969; 76; 1 omslag
      - Stukken betreffende de opheffing van het Navigatie Station Noord (NSN)., 1971 - 1973; 77; 1 omslag
      - Stukken betreffende de afwikkeling en opheffing van het Basic 'Homing All the Way Killing' Productie Programma.., 1975; 78; 1 omslag
  - Nederlandse Staat- en Overheidsorganen (met uitzondering van het Departement van Defensie), 22
    - 2e Kamer (vragen kamerleden), 22.11.2
      - Stukken betreffende het beantwoorden van kamervragen met betrekking tot de aanschaf van F-16 gevechtsvliegtuigen., 1975 - 1978; 79; 1 pak
      - Stukken betreffende het beantwoorden van kamervragen over de vervanging van Northrop F-5 vliegtuigen., 1967 - 1974; 80; 1 omslag
  - Departement van Defensie, 23
    - Werkcommissies, 23.14.3
      - Vergaderverslagen van de Commissie Hunter Surplus onderdelen., 1959; 81; 1 omslag